---
title: "Analisi di regressione Logistica"
author: "E.Chiola & P.Iezzi"
date: "5/6/2020"
output:
  pdf_document: default
  html_document: default
---
```{r}

```

```{r setup, include=FALSE}
knitr::opts_chunk$set(echo = TRUE)
```

```{r}
library(readr)
library(knitr)

```


```{r echo=FALSE}
options(scipen = 8)

```

# Overview dei dati

Viene mostrata la struttura del dataset, composto da 400 osservazioni su 4 variabili esplicative. L'obiettivo di questa analisi è quella di prevedere la probabilità di vendita di un prodotto pubblicizzato su Facebook.


```{r echo=FALSE}
Social_Network_Ads <- read_csv("C:/Users/Patrizio/Desktop/TUTTO/Ud'A/CLEBA/SUPERATE/DATA SCIENCE/2 progetto-Data Science/Social_Network_Ads.csv", col_types = cols(Gender = col_factor(levels = c()), Purchased = col_factor(levels = c())))
View(Social_Network_Ads)
str(Social_Network_Ads)
attach(Social_Network_Ads)
```


```{r}

kable(head(Social_Network_Ads)[1:5,2:5])
```


```{r}
summary(Social_Network_Ads[,2:5])
```


# Regressione logistica semplice


Si procede con l'analisi di regressione logistica semplice, ponendo come variabilie dipendente <b>Purchased</b> e come variabile esplicativa il salario.

```{r}
logistico1<-glm(Purchased~EstimatedSalary, family = binomial(link = logit), data = Social_Network_Ads)
summary(logistico1)

```

```{r}
#previsione con salario=30000
newdata=data.frame(EstimatedSalary=30000)
predict(logistico1, newdata, type = "response")
```

```{r}
#previsione con salario=60000
newdata1=data.frame(EstimatedSalary=60000)
predict(logistico1, newdata1, type = "response")
```

```{r}
#previsione con salario=100000
newdata2=data.frame(EstimatedSalary=100000)
predict(logistico1, newdata2, type = "response")
```
All'aumentare del salario aumenta la probabilità che l'acquisto venga effettuato. Con un salario di 100'000$ una persona su due acquista.
<br>
<br>
<br>

Si continua con l'analisi di regressione logistica semplice, ponendo come variabilie esplicativa l'età.

```{r}
logistico2<-glm(Purchased~Age,family = binomial(link = logit), data = Social_Network_Ads )
summary(logistico2)
```

```{r}
#previsione con età=25
newdata3=data.frame(Age=25)
predict(logistico2, newdata3, type = "response")
```

```{r}
#previsione con età=50
newdata4=data.frame(Age=50)
predict(logistico2, newdata4, type = "response")
```

All'aumentare dell'età aumenta considerevolmente la probabilità di acquisto

### Dummy
```{r}
logistico<-glm(Purchased~Gender, family = binomial(link = logit), data = Social_Network_Ads)
summary(logistico)
```

La variabile dummy 'Gender' è poco significativa, quindi bisogna accettare che la suddetta variabile nulla spiega rispetto alle vendite.

```{r}  
#predizione acquisto donna
predlin<-coef(logistico)[1]+coef(logistico)[2]*1 #predizione Gender Female
pi<-exp(predlin)/(1+exp(predlin))
pi
```
 
```{r}
#predizione acquisto uomo
predlin1<-coef(logistico)[1]+coef(logistico)[2]*0 #predizione Gender Male
pi1<-exp(predlin1)/(1+exp(predlin1))
pi1 
```

La scarsa significatività della variabile Gender è confermata dalla predizione, perché si può osservare che c'è bassa variazione percentuale.


# Regressione logistica Multipla

Si procede con l'analisi di regressione multipla, inserendo tutte le variabili contemporaneamente.
```{r}
logisticoALL<-glm(Purchased~Gender+Age+EstimatedSalary, data = Social_Network_Ads, family = binomial(link = logit))
summary(logisticoALL)
```


Si noti come il coefficiente per il sesso femminile sia divenuto negativo, risultato opposto al modello logistico che considera solo la variabile dummy. Questo effetto si chiama <b>confunding</b> e si verifica nel caso di regressioni multiple nelle quali le variabili indipendenti possono presentare una correlazione.
Il coefficiente negativo nella multipla indica che per un valore fisso di salario ed età, una donna ha meno probabilità di acquistare rispetto ad un uomo. 



```{r}
#predizione età=50, salario=75000, gender=Female
predlin2<- coef(logisticoALL)[1]+coef(logisticoALL)[2]*1+coef(logisticoALL)[3]*50+coef(logisticoALL)[4]*75000
pi2<-exp(predlin2)/(1+exp(predlin2))
pi2
```

```{r}
#predizione età=50, salario=75000, gender=Male
predlin3<- coef(logisticoALL)[1]+coef(logisticoALL)[2]*0+coef(logisticoALL)[3]*50+coef(logisticoALL)[4]*75000
pi3<-exp(predlin3)/(1+exp(predlin3))
pi3
```

Sapendo che:<br> 
<b>E(età | Gender=Male)</b>: 36.9
<br><b>E(età | Gender=Female)</b>: 38.4
<br>
<br><b>E(EstimatedSalary | Gender=Male)</b>: 67642.86
<br><b>E(EstimatedSalary | Gender=Female)</b>: 71760


L'analisi logistica semplice con Dummy mostra una maggiore propensione all'acquisto da parte del sesso femminile, ciò è spiegato dall'osservazione delle medie condizionate al carattere gender: le donne presentano età e salario mediamente più alti (entrambi i caratteri contribuiscono positivamente alla probabilità di acquisto), quindi, di conseguenza, hanno probabilità più elevate ad acquistare. Nella regressione multipla i caratteri suddetti sono contemplati nel modello e non possono più motivare la differenza mostrata dalla regressione semplice. <br>


  
```{r} 
#Matrice di confusione
threshold=0.5
actual_values<-Purchased
predicted_values<-ifelse(predict(logisticoALL,type = "response")>threshold,1,0)
conf_matrix_logistico<-table(actual_values, predicted_values)
conf_matrix_logistico
```

```{r}
#Hit Ratio (a+d)/n
hr<-(conf_matrix_logistico[1,1]+conf_matrix_logistico[2,2])/sum(conf_matrix_logistico)
hr
```
Il tasso di unità correttamente classificate è di 85%, quindi sufficientemente buono.

```{r}
#Specificità a/(a+b)
sp<-conf_matrix_logistico[1,1]/(conf_matrix_logistico[1,1]+conf_matrix_logistico[1,2])
sp
```

```{r}
#Sensitività d/(d+c)
se<-conf_matrix_logistico[2,2]/(conf_matrix_logistico[2,2]+conf_matrix_logistico[2,1])
se
```


# Regressione logistica con sola intercetta
Si va ad analizzare il modello di regressione con sola intercetta, che ci servirà per le successive analisi.
```{r}
logistico0<-glm(Purchased~1, data = Social_Network_Ads, family = binomial(link = logit))
summary(logistico0)

```


# G-Test
```{r}
anova(logistico0, logisticoALL, test = "Chisq")
```
Ponendo a confronto il modello con solo intercetta e quello con tutte le variabili, si conlude che le variabili esplicative sono rilevanti.

# Pseudo R squared
```{r}
L0<-logLik(logistico0)
L1<-logLik(logisticoALL)
Pseudo_Rsquared<-1-(L1/L0)
Pseudo_Rsquared
```
Osservando il risultato di Pseudo R quadro, si può affermare di essere in presenza di un ottimo adattamento.
